臺灣高雄地方法院刑事判決　　　　　100年度審交訴字第164號
公　訴　人　臺灣高雄地方法院檢察署檢察官
被　　　告　林宏儒
上列被告因公共危險案件，經檢察官提起公訴（100 年度偵字第
13361 號），嗣本院訊問被告後，因被告就其被訴事實為有罪之
陳述，經詢問被告及檢察官之意見後，合議庭裁定由受命法官依
簡式審判程序獨任審理，並判決如下：
    主  文
林宏儒犯肇事致人傷害逃逸罪，處有期徒刑陸月，如易科罰金，
以新臺幣壹仟元折算壹日。
    事 實 及 理 由
一、本件被告林宏儒所犯為死刑、無期徒刑、最輕本刑為3 年以
    上有期徒刑以外之罪，其於審判程序中就被訴事實為有罪之
    陳述，經本院告知簡式審判程序之旨，並聽取當事人意見後
    ，認宜進行簡式審判程序，爰依刑事訴訟法第273 條之1 第
    1 項規定，裁定進行簡式審判程序，合先敘明。又簡式審判
    程序之證據調查，依刑事訴訟法第273 條之2 規定，不受同
    法第159 條第1 項審判外陳述排除之限制，再被告對於卷內
    之各項證據亦不爭執證據能力（本院卷第37頁背面、第38頁
    ），故卷內所列之各項證據，自得作為證據，先予敘明。
二、本件犯罪事實及證據，除證據部分補充「被告於本院審理時
    之自白」外，餘均引用附件檢察官起訴書所載。
三、核被告所為，核被告所為，係犯刑法第185條之4肇事致人傷
    害逃逸罪。爰審酌被告騎乘機車時疏未注意道路交通安全之
    相關規定，致生本件車禍之發生，並使被害人受有起訴書所
    載之傷害，復於肇事後，未立即下車察看並予被害人必要之
    救助，竟率爾逃逸，棄被害人於不顧，所為誠屬可議。惟念
    及被告尚無因犯罪受有期徒刑以上刑之宣告之紀錄，素行尚
    可，有臺灣高等法院被告前案紀錄表1 份在卷可參，犯後復
    坦承犯行，態度尚可，及其犯罪之情節、被害人於本案所受
    傷勢，尚未與被害人達成和解等一切情狀，爰量處如主文所
    示之刑，並諭知易科罰金之折算標準，以資懲儆。
據上論斷，應依刑事訴訟法第273條之1第1項、第299條第1項前
段、第310條之2、第454條第2項，刑法第185條之4、第41條第1
項前段，判決如主文。
本件案經檢察官王清海到庭執行職務。
中    華    民    國    100    年    8    月    31    日
                  刑事第十庭   法  官  張  震
以上正本證明與原本無異。
如不服本判決應於收受送達後10日內向本院提出上訴書狀，並應
敘述具體理由；如未敘述上訴理由者，應於上訴期間屆滿後20日
內向本院補提理由書（均須按他造當事人之人數附繕本）「切勿
逕送上級法院」。
中    華    民    國    100     年    8   月    31    日
                               書記官  邱家銘
附錄本案論罪科刑所適用之法條：
中華民國刑法第185條之4
駕駛動力交通工具肇事，致人死傷而逃逸者，處6 月以上5 年以
下有期徒刑。
附件：
臺灣高雄地方法院檢察署檢察官起訴書
                                    100年度偵字第13361號
    被      告  林宏儒  男  18歲（民國○○年○○月○○日生）
                        住高雄市○○區○○路73巷26號
                        國民身分證統一編號：Ｚ000000000號
上列被告因公共危險案件，業經偵查終結，認應提起公訴，茲將
犯罪事實及證據並所犯法條分敘如下：
        犯罪事實
一、林宏儒（案發當日尚非現役軍人）於民國100年4月9日凌晨
    0時55分許，騎乘李如薇所有車牌號碼670-EVT號之普通重型
    機車，沿高雄市○○區○○路西往東方向行駛，欲進入後昌
    路105巷，行經該路107號前，自右方欲超越由蔡麗琴所騎乘
    之車牌號碼ZHA-805號輕型機車時，本應注意超車時保持安
    全間隔，竟疏未注意，不慎由後方擦撞蔡麗琴所騎乘之上開
    機車，致蔡麗琴人車倒地，並受有右膝挫傷、背挫傷、手指
    之表淺損傷、磨損或擦傷等傷害（涉犯過失傷害罪嫌部份，
    未據告訴）。詎林宏儒肇事後本可預見蔡麗琴會因此人車倒
    地而受傷，竟未停車察看，或停留現場等候警方處理，便逕
    行騎乘上開機車逃逸，嗣經蔡麗琴之友人符哲源記下車號報
    警，始為警查獲。
二、案經高雄市政府警察局楠梓分局移送偵辦。
        證據並所犯法條
一、證據清單暨待證事實
  ┌──┬────────┬───────────────┐
  │編號│  證  據  清  單│   待    證    事    實       │
  ├──┼────────┼───────────────┤
  │ 1  │被告之自白      │1、坦承全部犯罪事實。         │
  │    │                │2、雖被告辯稱：未回頭看，不知 │
  │    │                │   被害人倒地受傷等語，惟查， │
  │    │                │   被告於偵查中自承有擦撞到被 │
  │    │                │   害人機車等語，則衡諸常情， │
  │    │                │   被告當可預見被害人極可能會 │
  │    │                │   因遭擦撞而倒地，並因此受傷 │
  │    │                │   ，詎仍未下車察看，亦未採取 │
  │    │                │   救護措施或報警即逕自離去， │
  │    │                │   顯有肇事逃逸之未必故意甚明 │
  │    │                │   。況證人符哲源證稱：「被告 │
  │    │                │   有慢慢往前騎，且有回頭看一 │
  │    │                │   下便離去」等語，益證被告前 │
  │    │                │   揭所辯未回頭看，所以不知被 │
  │    │                │   害人倒地受傷等語顯屬卸責之 │
  │    │                │   詞，不足採信。再者，監視器 │
  │    │                │   錄影畫面亦足證明被告所辯不 │
  │    │                │   足採信。                   │
  ├──┼────────┼───────────────┤
  │ 2  │被害人蔡麗琴警詢│1、證明被告擦撞被害人後，其倒 │
  │    │及偵查中之證述  │   地受傷，惟被告未下車察看， │
  │    │                │   亦未留在現場處理，復未報警 │
  │    │                │   ，即行離去之事實。         │
  │    │                │2、係其友人記下被告之車牌號碼 │
  │    │                │   而報警處理。               │
  ├──┼────────┼───────────────┤
  │ 3  │證人符哲源之證述│1、親眼目擊被告擦撞被害人倒地 │
  │    │                │   受傷，惟被告未下車察看，亦 │
  │    │                │   未留在現場處理，復未報警， │
  │    │                │   慢慢往前騎並回頭看一下即離 │
  │    │                │   去之事實。                 │
  │    │                │2、因被告有回頭看，故其有看到 │
  │    │                │   被告之臉，且記下被告之車牌 │
  │    │                │   號碼而報警處理。           │
  ├──┼────────┼───────────────┤
  │ 4  │舉發違反道路交通│佐證上揭犯罪事實              │
  │    │管理事件通知單、│                              │
  │    │道路交通事故現場│                              │
  │    │圖、交通事故談話│                              │
  │    │紀錄表、道路交通│                              │
  │    │事故調查報告表（│                              │
  │    │一）（二）、車輛│                              │
  │    │詳細資料報表各乙│                              │
  │    │紙及現場照片13張│                              │
  ├──┼────────┼───────────────┤
  │5   │診斷證明書1紙   │證明被害人受有如犯罪事實欄所示│
  │    │                │傷害之事實。                  │
  ├──┼────────┼───────────────┤
  │6   │監視器錄影光碟1 │證明被告有擦撞被害人，且被害人│
  │    │片暨翻拍照片7張 │旋即倒地之事實，且恰足以證明被│
  │    │                │告不可能未看到被害人倒地之事實│
  │    │                │。                            │
  └──┴────────┴───────────────┘
二、核被告林宏儒所為，係犯刑法第185條之4肇事逃逸罪嫌。又
    被告係於100年4月21日入伍，是被告於100年4月9日案發當
    日，並非現役軍人，而無從犯陸海空軍刑法或其特別法之罪
    ，縱發覺其犯罪時已服役，仍應由依刑事訴訟法追訴處罰，
    附此敘明。
三、依刑事訴訟法第251條第1項提起公訴。
    此  致
臺灣高雄地方法院
中    華    民    國   100    年    5     月    12    日
                              檢  察  官   葉逸如
上正本證明與原本無異
中    華    民    國   100    年    5     月    23    日
                              書  記  官
所犯法條
中華民國刑法第185條之4
駕駛動力交通工具肇事，致人死傷而逃逸者，處 6 月以上 5 年
以下有期徒刑。